# 请教陈版存款利息转资本公积

提问人：gtcpa 之路 时间：2016-01-19 11:29:04
某公司在股东出资和会计师事务所验资期间，验资临时账户产生存款利息收入为241570.72元，可否将此笔款项转入“资本公积”账户？

回答人：chenyiwei
以前有把验资临时账户中的利息收入计入资本公积的做法。但现在一般认为：资金一旦进入以被审计单位名义开立的银行帐户，就受到被审计单位的控制，属于被审计单位的资产，相应地这部分利息与其他利息一样均应计入损益。另外，现在已经很少有“验资临时账户”的提法和用法了。